臺灣桃園地方法院刑事裁定
111年度單禁沒字第281號
聲  請  人  臺灣桃園地方檢察署檢察官 
被      告  呂政憲



上列聲請人因被告違反毒品危害防制條例案件，聲請單獨宣告沒
收（111年度聲沒字第255號），本院裁定如下： 
    主  文
扣案如附表編號一至七所示之物均沒收銷燬。
    理  由
一、聲請意旨略以：被告呂政憲涉嫌施用第一級、第二級毒品案
    件，業經臺灣桃園地方檢察署檢察官以109年度毒偵字第752
    6號等案件為不起訴處分確定在案。而該案所查扣之如附表
    編號1至7所示之物分屬第一級、第二級毒品，均係違禁物，
    爰依法聲請單獨宣告沒收銷燬等語。
二、按違禁物不問屬於犯罪行為人與否，沒收之；違禁物或專科
    沒收之物得單獨宣告沒收；查獲之第一、二級毒品，不問屬
    於犯人與否，均沒收銷燬之；刑法第38條第1項、第40條第2
    項及毒品危害防制條例第18條第1項前段分別定有明文。
三、經查，被告前因施用第一級、第二級毒品案件，經臺灣桃園
    地方檢察署檢察官聲請後經本院以110年度毒聲字第769號裁
    定令被告入法務部○○○○○○○○附設勒戒處所執行觀察、勒戒，
    嗣因無繼續施用毒品之傾向，於民國111年1月26日執行完畢
    （另案接續執行），並經臺灣桃園地方檢察署檢察官以109
    年度毒偵字第7526號、110年度毒偵字第1464號、第3108號
    、第6230號、第8171號、第8869號為不起訴處分確定在案，
    有上開不起訴處分書及臺灣高等法院被告前案記錄表在卷可
    佐。而本案查扣如附表編號1至7所示之物，經檢驗結果確含
    有第一級毒品海洛因、第二級毒品甲基安非他命成分，有如
    附表編號1至7所示之鑑定報告附卷可稽，堪認如附表編號1
    至7所示之物，均分係屬毒品危害防制條例第2條第2項第1、
    2款所管制之第一級、第二級毒品無訛。揆諸前開說明，聲
    請人就扣案如附表編號1至7所示之第一級毒品海洛因、第二
    級毒品甲基安非他命，單獨聲請宣告沒收銷燬，即屬有據，
    應予准許。另各該包裹附表編號1至7所示之海洛因、甲基安
    非他命之包裝袋，依現行之檢驗方式，包裝袋上仍會摻殘若
    干毒品無法分離，自應一體視為毒品部分，均應依毒品危害
    防制條例第18條第1項前段規定，宣告沒收銷燬之；另鑑驗
    耗損之毒品部分，既已滅失，自無庸另為沒收銷燬之宣告。
四、依刑事訴訟法第220條、第455條之36第2項，毒品危害防制
    條例第18條第1項前段，刑法第11條、第40條第2項，裁定如
    主文。
中　　華　　民　　國　　111 　年　　3 　　月　　17　　日
                  刑事第三庭  法　官　呂秉炎
以上正本證明與原本無異。
如不服本裁定，應於裁定送達後5 日內向本院提出抗告狀。
　　　　　　　　　　　　　　　書記官　曾雋行
中　　華　　民　　國　　111 　年　　3 　　月　　18　　日

附表：
編號 扣案物品 數量 鑑定結果 鑑定報告  備註 1 甲基安非他命 5包 白色結晶5袋，毛重16.3240公克，淨重14.3730公克，因鑑驗取用0.0339公克，經鑑驗結果含毒品Methamphetamine（甲基安非他命）成分。   交通部民用航空局航空醫務中心110年1月5日航藥鑑字第0000000Q號毒品鑑定書。 見臺灣桃園地方檢察署109年度毒偵字第7526號卷第147頁 2 海洛因 1包 白色粉末1 包，毛重0.9086公克，淨重0.4488公克，因鑑驗取用0.0023公克，經鑑驗結果含毒品海洛因成分。  臺北榮民總醫院110年3月8日北榮毒鑑字第C0000000號毒品成分鑑定書。 見臺灣桃園地方檢察署110年度毒偵字第1464號卷第63頁 3 海洛因 1包 白色粉末1 包，淨重1.2638公克，因鑑驗取用0.0065公克，經鑑驗結果含毒品海洛因成分。  衛生福利部草屯療養院110年3月8日草療鑑字第1100300104號鑑驗書。 見臺灣臺中地方檢察署110年度毒偵字第899號卷第161頁（該案其後移轉至臺灣桃園地方檢察署經該署檢察官以110年度毒偵字第3108號案件不起訴處分） 4 甲基安非他命 1包 米白色晶體1 包，毛重0.7340公克，淨重0.5400公克，因鑑驗取用0.0023 公克，經鑑驗結果含毒品Methamphetamine（甲基安非他命）成分。 臺北榮民總醫院110年9月10日北榮毒鑑字第C0000000號毒品成分鑑定書副本（一）。 見臺灣桃園地方檢察署110年度毒偵字第6230號卷第84頁 5 甲基安非他命 1包 白色或透明晶體1 包，毛重0.6498公克，淨重0.0750公克，因鑑驗取用0.0020 公克，經鑑驗結果含毒品Methamphetamine（甲基安非他命）成分。  臺北榮民總醫院110年9月10日北榮毒鑑字第C0000000號毒品成分鑑定書副本（一）。 見臺灣桃園地方檢察署110年度毒偵字第6230號卷第84頁 6 甲基安非他命 1包 淡橘色晶體1 包，毛重2.5672公克，淨重1.9312公克，因鑑驗取用0.0023 公克，經鑑驗結果含毒品Methamphetamine（甲基安非他命）成分。  臺北榮民總醫院110年9月10日北榮毒鑑字第C0000000號毒品成分鑑定書副本（一）。 見臺灣桃園地方檢察署110年度毒偵字第6230號卷第84頁 7 甲基安非他命 1包 白色或透明晶體1 包，毛重2.3320公克，淨重1.7761公克，因鑑驗取用0.0022 公克，經鑑驗結果含毒品Methamphetamine（甲基安非他命）成分。 臺北榮民總醫院110年9月10日北榮毒鑑字第C0000000號毒品成分鑑定書副本（二）。 見臺灣桃園地方檢察署110年度毒偵字第6230號卷第85頁